sv: Typ av tillbehör till cricketträ: Skrapskydd; Slagträfodral; Slagträtejp; Greppkon; Träklubba; Minislagträ; Olja; Klistermärkesset; Tåskydd; Vax; Övrigt
vi: Loại phụ kiện gậy cricket: Tấm dán chống trầy xước; Bao đựng gậy; Băng keo quấn gậy; Nón thay tay cầm; Búa gõ gậy; Gậy mini; Dầu; Bộ nhãn dán; Tấm bảo vệ đáy gậy; Sáp; Khác
hr-HR: Vrsta pribora za palicu za kriket: Folija protiv ogrebotina; Navlaka za palicu; Traka za palicu; Stožac za grip; Batić; Mini palica; Ulje; Komplet naljepnica; Štitnik za vrh palice; Vosak; Ostalo
de: Art des Cricketschläger-Zubehörs: Schutzfolie; Schlägerhülle; Schlägerband; Griffkegel; Schlägel; Minischläger; Öl; Aufkleber-Set; Toe Guard; Wachs; Sonstige
fi: Krikettimailan lisävarustetyyppi: Suojakalvo; Mailasuojus; Mailateippi; Grippikartio; Nuija; Minimaila; Öljy; Tarrasarja; Kärkisuoja; Vaha; Muu
ko: 크리켓 배트 액세서리 유형: 긁힘 방지 시트; 배트 커버; 배트 테이프; 그립 콘; 맬릿; 미니 배트; 오일; 스티커 세트; 토 가드; 왁스; 기타
nb: Type cricketkølletilbehør: Anti-slitasjefilm; Kølletrekk; Kølleteip; Grepkjegle; Klubbe; Minikølle; Olje; Klistremerkesett; Tåbeskytter; Voks; Annet
ru: Тип аксессуара для биты крикета: Защитная пленка от царапин; Чехол для биты; Лента для биты; Конус для рукоятки; Молоток для биты; Мини-бита; Масло; Набор наклеек; Защита торца; Воск; Другое
bg-BG: Тип аксесоар за крикет бухалка: Защитно фолио срещу надраскване; Калъф за бата; Лента за бата; Конус за грип; Чукче; Мини бата; Масло; Комплект стикери; Протектор за върха; Вакса; Други
en: Cricket bat accessory type: Anti-scuff sheet; Bat cover; Bat tape; Grip cone; Mallet; Mini bat; Oil; Sticker set; Toe guard; Wax; Other
pl: Typ akcesorium do kija do krykieta: Folia ochronna; Pokrowiec na kij; Taśma na kij; Stożek do nakładania owijki; Młotek do kija; Miniaturowy kij; Olej; Zestaw naklejek; Osłona końcówki kija; Wosk; Inne
pt-BR: Tipo de acessório para taco de críquete: Película protetora; Capa para taco; Fita para taco; Cone aplicador de grip; Macete; Mini taco; Óleo; Conjunto de adesivos; Protetor de base; Cera; Outro
nl: Cricketbat accessoiretype: Krasbestendige folie; Barthoes; Battape; Gripkegel; Houten hamer; Minibat; Olie; Stickerset; Teenbeschermer; Was; Overig
el: Τύπος αξεσουάρ μπαστουνιού κρίκετ: Αντιχαρακτική μεμβράνη; Κάλυμμα ροπάλου; Ταινία ροπάλου; Κώνος λαβής; Ματσόλα; Μίνι ρόπαλο; Λάδι; Σετ αυτοκόλλητων; Προστατευτικό βάσης; Κερί; Άλλο
fr: Type d’accessoire pour batte de cricket: Feuille anti-éraflures; Housse de batte; Ruban pour batte; Cône pour grip; Maillet; Mini-batte; Huile; Lot d’autocollants; Protection pour embout; Cire; Autre
th: ประเภทอุปกรณ์เสริมไม้คริกเก็ต: แผ่นกันรอยขีดข่วน; ปลอกหุ้มไม้; เทปพันไม้; กรวยใส่กริป; ค้อนยาง; ไม้ขนาดเล็ก; น้ำมัน; ชุดสติกเกอร์; ยางกันกระแทกปลายไม้; แว็กซ์; อื่นๆ
ro-RO: Tip de accesoriu pentru bâta de cricket: Folie antizgârieturi; Husă pentru bâtă; Bandă pentru bâtă; Con pentru grip; Ciocan de lemn; Minibâtă; Ulei; Set de autocolante; Protecție pentru vârf; Ceară; Altele
sl-SI: Vrsta dodatka za kij za kriket: Zaščitna folija; Ovitek za kij; Trak za kij; Stožec za nameščanje oprijema; Kladivo; Mini kij; Olje; Komplet nalepk; Ščitnik za konico; Vosek; Drugo
sk-SK: Typ príslušenstva ku kriketovej pálke: Ochranná fólia proti odreniu; Obal na pálku; Páska na pálku; Kužeľ na omotávku; Palička; Mini pálka; Olej; Súprava nálepiek; Chránič špičky; Vosk; Iné
pt-PT: Tipo de acessório para taco de críquete: Folha antirriscos; Capa de taco; Fita de taco; Cone de aderência; Maço; Mini taco; Óleo; Conjunto de autocolantes; Protetor de biqueira; Cera; Outro
it: Accessorio per mazza da cricket: Pellicola antigraffio; Fodero per mazza; Nastro per mazza; Cono per grip; Mazzuolo; Mini mazza; Olio; Set di adesivi; Protezione per la punta; Cera; Altro
ja: クリケットバット用アクセサリータイプ: アンチスカッフシート; バットカバー; バットテープ; グリップコーン; マレット; ミニバット; オイル; ステッカーセット; トゥガード; ワックス; その他
tr: Kriket sopası aksesuarı türü: Çizilme önleyici levha; Sopa kılıfı; Sopa bandı; Kavrama konisi; Tokmak; Mini sopa; Yağ; Çıkartma seti; Uç koruyucu; Cila; Diğer
lt-LT: Kriketo lazdos aksesuaro tipas: Apsauginė plėvelė nuo įbrėžimų; Lazdų dėklas; Lazdų juosta; Rankenos kūgis; Plaktukas; Mini lazda; Alyva; Lipdukų rinkinys; Galo apsauga; Vaškas; Kita
cs: Typ příslušenství k kriketové pálce: Ochranná fólie; Obal na pálku; Páska na pálku; Kužel na grip; Palička; Mini pálka; Olej; Sada nálepek; Chránič špičky; Vosk; Ostatní
zh-TW: 板球棒配件類型: 防磨貼片; 球棒套; 握把布; 握把安裝錐; 木槌; 迷你球棒; 保養油; 貼紙組; 棒端保護貼; 蠟; 其他
hu: Krikettütő-kiegészítő típusa: Kopásgátló fólia; Ütőtok; Ütőszalag; Markolatfelhelyező kúp; Fakalapács; Mini ütő; Olaj; Matricakészlet; Orrvédő; Viasz; Egyéb
da: Type af cricketbattilbehør: Slidbeskyttelse; Batcover; Battape; Grip-kegle; Kølle; Minibat; Olie; Klistermærkesæt; Tåbeskytter; Voks; Andet
es: Tipo de accesorio para bate de críquet: Lámina antirrayaduras; Funda para bate; Cinta para bate; Cono para grip; Mazo; Mini bate; Aceite; Juego de calcomanías; Protector de punta; Cera; Otro
zh-CN: 板球棒配件类型: 防磨贴膜; 球拍套; 拍胶; 握把锥; 木槌; 迷你球拍; 保养油; 贴纸套装; 拍头保护套; 蜡; 其他